臺灣高等法院臺中分院刑事判決　　　　　　民國九十一年度上訴字第一六二二號
　　上　訴　人　臺灣南投地方法院檢察署檢察官
　　被　　　告　丁○○
右上訴人因被告常業竊盜等案件，不服臺灣南投地方法院中華民國九十一年八月六日
第一審判決（民國九十一年度訴字第三九四號，起訴案號：臺灣南投地方法院檢察署
民國九十一年度偵字第四三三號、第五六三號、第六四七號、第六五七號），提起上
訴，本院判決如左：
    主  文
原判決撤銷。
丁○○意圖為自己不法之所有，而侵占自己持有他人之物，處有期徒刑肆月；又連續
於夜間侵入住宅、攜帶兇器、毀壞安全設備竊盜，處有期徒刑壹年，應執行有期徒刑
壹年貳月。
  　事  實
一、丁○○於民國（下同）九十年十二月十二日十八時，偕同不知情之友人莊立源至
    位於臺中市○○路一０一０巷一號謝永鴻所經營之長威自小客車租賃車行，向該
    車行承租車號ＲＪ－八七二七號自用小客車乙部，雙方約定租期自九十年十二月
    十二日十八時起至同年月十三日十八時止，每日租金為新臺幣（下同）一千五百
    元，同時由莊立源任保證人，立有契約書一份及簽發本票一紙作為擔保，丁○○
    於支付租金一千五百元後取走該車，將莊立源載送返回服務部隊。詎丁○○取得
    上開車輛後，竟基於意圖為自己不法之所有，將該車據為己用而侵吞入己，且拒
    續付租金，避不見面。丁○○另基於意圖為自己不法所有之概括犯意，連續於：
    (一)九十年十二月二十日十九時十分許之夜間，駕駛前開侵占入己之自小客車，並
    攜客觀上足以對生命、身體造成危險之不明兇器，至南投縣竹山鎮○○路四０五
    號庚○○住處（侵入住宅部分未據告訴），先以上揭兇器破壞屋內位於一樓進入
    二樓樓梯處一樓之門鎖，竊得庚○○所有金飾及現金約一萬多元，得手後欲離去
    之際，為庚○○發覺，丁○○見事跡敗露，遂倉皇跳樓逃逸，遺留上揭自小客車
    ，經警循線查獲上情（自小客車已發還）。(二)九十一年一月二十二日二十三時許
    之夜間侵入南投縣草屯鎮○○路二０三號戊○○住處（侵入住宅部分未據告訴）
    ，徒手竊取戊○○所有駕駛執照、行車執照各一枚、ＣＤ唱機一臺，得手後離去
。(三)九十一年一月二十六日之前三日侵入南投縣中寮鄉○○路五二三之三號己○○住處（侵入住宅部分未據告訴）並居住其內，迄二十六日十四時五分許竊取己○○所有之十字螺絲起子、老虎鉗、剪刀各一把，得手後欲攜之離去之際，為己○○發覺報警而當場查獲，並扣得上開十字螺絲起子等物（已發還）。(四)九十一
    年二月一日十時許，侵入高雄縣旗山鎮泰山一巷一之八號乙○○住處（侵入住宅
    部分未據告訴），徒手竊取乙○○所有之電腦一部（含週邊設備）、印表機一臺
    、高壓抽水機一具，得手後離去，嗣為警循線查獲，並扣得上開電腦等物（已發
    還）。
二、案經南投縣警察局竹山、草屯、中興分局報請臺灣南投地方法院檢察署檢察官偵
    查起訴。
　　理  由
一、訊據被告丁○○固坦承右揭竊盜之事實，惟否認侵占及持兇器破壞被害人庚○○
    屋內門鎖之犯行，辯稱：租車後曾每日以電話聯繫車行人員請求續租，並無侵占
    之犯意，而庚○○之門鎖於其侵入之前即已損壞云云。然查右揭犯罪事實，業據
    被害人謝永鴻、乙○○、庚○○、戊○○、己○○指訴歷歷，並有贓物認領收據
    附卷足稽。次查被告原僅租車一日，其後除曾於租期屆滿之日（即九十年十二月
  十二日）向出租人以電話表示擬續租乙日外，即未再與出租人聯絡等情，業據被
    害人謝永鴻於警、偵訊及原審審理中指述甚詳，且被告駕駛該車行竊失風後，即
    將該車棄置，該車為警查獲後，復係由保證人即證人莊立源前往出租車行付清其
    餘租車款乙節，亦據證人莊立源於警、偵訊及原審審理中證述綦詳；而查一週期
    間非短，期間內被告均未自動還車，復未曾前往車行支付租車款，且依案發時國
    內交通暢行無阻之狀態，被告並無因一時障礙而無法還車之可能，況被告以該車
    為行竊工具，既得還車而不為，反避不見面，其有為自己不法所有之意圖甚明，
    此外，並有汽車租賃契約書、本票各一份附卷可稽。被告此部分犯行，洵堪認定
    。又被告持客觀上足以對生命、身體造成危險之不明兇器，至南投縣竹山鎮○○
    路四０五號被害人庚○○住處，先以上揭兇器破壞屋內位於一樓進入二樓樓梯處
    之門鎖，侵入竊得被害人庚○○所有金飾及現金等情，亦據被害人庚○○於警訊
    時、偵查中及原審審理時指述綦詳，被害人係於案發當日十九時十分許出門，二
    十時即行返家即發現被告之竊行，其間並無他人入侵其內，是該門鎖應係被告持
    銳利物器破壞無訛。綜上所述，被告上開所辯無非卸責之詞，不足採信。本件事
    證明確，被告右揭犯行，均堪以認定。
二、核被告所為，係犯刑法第三百三十五條第一項之侵占罪、刑法第三百二十條第一
    項之普通竊盜罪（第三次、第四次竊盜犯行部分）、刑法第三百二十一條第一項
    第第一款、第二款、第三款之於夜間侵入住宅、攜帶兇器、毀壞安全設備竊盜罪
    （第一次竊盜犯行部分）及同條項第一款之於夜間侵入住宅竊盜罪（第二次竊盜
    犯行部分）。被告先後多次竊盜犯行，時間緊接，犯意概括，所犯基本構成要件
    相同，為連續犯，依刑法第五十六條之規定，論以一個情節較重之於夜間侵入住
    宅、攜帶兇器、毀壞安全設備竊盜罪，並加重其刑。公訴人以被告自承無業，行
    竊落網後，經命其一萬元交保、無力具保，飭回後卻立即南下高雄行竊，並將得
    手之物運返南投等情，認被告所犯應係刑法第三百二十二條常業竊盜罪云云，然
    查被告平日係於家中輔助其父親丙○○從事水電工作乙節，業據證人即被告之父
    丙○○於原審審理時證述甚詳，且本件查獲被告所竊取之物品，其價值雖非微薄
    ，然亦難恃以為生，至其餘扣案之物品，被告否認為其竊取，且公訴人亦因無證
    據足認係被告所竊取，而於起訴書敘明不另為不起訴處分，自不能為本件認定被
    告犯罪事實之證據，公訴意旨認被告係犯刑法第三百二十二條之常業竊盜罪，尚
    有未洽，惟其基本事實同一，起訴法條應予變更。被告上開所犯侵占及加重竊盜
    二罪之間，犯意各別，行為互殊，應予分論併罰。原審對於被告予以論罪科刑，
    固非無見，惟查被告僅毀壞安全設備，原審認係毀越安全設備，即有未合；又被
    告四次行竊之型態及所犯法條不同，原審未予一一論述，亦有未洽；又原判決於
    據上論斷欄漏未引用罰金罰鍰提高標準條例第一條前段，亦欠妥適；再者，被告
    前有傷害及竊盜之非行事件，又施用第一級毒品被送觀察勒戒，有前案紀錄表一
    份附卷可稽，素行不佳，原審對於被告所犯侵占、竊盜二罪予以諭知緩刑，顯有
    未當，檢察官上訴意旨認被告係成立常業竊盜罪，另就侵占罪部分則未具任何理
    由提起上訴，指摘原判決不當，雖無足取，然原判決既有上開可議之處，即屬無
    可維持，仍應由本院將原判決予以撤銷改判。爰審酌被告犯罪之動機、目的、手
    段、所生損害及犯罪坦承部分犯行，態度尚屬良好等一切情狀，分別量處如主文
    第二項所示之刑，並定其應執行刑為有期徒刑壹年貳月。
三、公訴人雖對被告具體求刑有期徒刑一年六月，並請依法諭知刑前強制工作，惟本
    院審酌被告犯罪手段、竊得財物多寡，犯後坦承部分犯行之態度等，認科以上開
    刑度，已足收懲戒之效，併此說明。
四、據上論斷，應依刑事訴訟法第三百六十九條第一項前段、第三百六十四條、第二
    百九十九條第一項前段、第三百條，刑法第五十六條、第三百二十一條第一項第
    一款、第二款、第三款、第三百三十五條第一項、第五十一條第五款，罰金罰鍰
    提高標準條例第一條前段，判決如主文。
本案經檢察官甲○○到庭執行職務。
中      華      民      國　  九十一     年     十二      月   二十四   日
                                　 臺灣高等法院臺中分院刑事第九庭
                                       　審判長法　官　吳　重　政
                                             　法　官  康  應  龍
                                             　法　官　趙  春  碧
右正本證明與原本無異。
一、被告不得上訴。
二、檢察官關於竊盜罪部分得上訴，其餘部分不得上訴。
如不服本判決應於收受送達後十日內向本院提出上訴書狀，其未敘述上訴之理由者並
得於提起上訴後十日內向本院補提理由書（均須按他造當事人之人數附繕本）。
                                               書記官　林　育　德
中      華      民      國　  九十一     年     十二      月   二十六   日
附錄：
刑法第三百二十一條第一項第一款、第二款、第三款
犯竊盜罪而有左列情形之一者，處六月以上五年以下有期徒刑：
一、於夜間侵入住宅或有人居住之建築物、船艦，或隱匿其內而犯之者。
二、毀越門扇、牆垣或其他安全設備而犯之者。
三、攜帶兇器而犯之者。
刑法第三百三十五條第一項
意圖為自己或第三人不法之所有，而侵占自己持有他人之物者，處五年以下有期徒刑
、拘役或科或併科一千元以下罰金。
                                                              　　　　　Ｆ
